【裁判字號】    94,訴,3196
【裁判日期】    950327
【裁判案由】    毒品危害防制條例
【裁判全文】
臺灣高雄地方法院刑事判決              94年度訴字第3196號
公  訴  人  臺灣高雄地方法院檢察署檢察官
被      告  甲○○
上列被告因毒品危害防制條例案件，經檢察官提起公訴（94年度
毒偵字第6960號），被告於準備程序就被訴事實為有罪之陳述，
本院聽取當事人之意見後，合議庭裁定改以簡式審判程序審理，
本院判決如下：
    主  文
甲○○連續施用第一級毒品，處有期徒刑柒月，扣案之第一級毒
品海洛因貳拾伍包（淨重合計貳點肆壹公克，沾有海洛因成分之
包裝袋重合計陸點零陸公克）沒收銷燬之；又連續施用第二級毒
品，處有期徒刑參月，扣案之第二級毒品甲基安非他命陸包（驗
前毛重合計柒公克，驗後毛重合計陸點肆公克）沒收銷燬之。應
執行有期徒刑玖月，扣案之第一級毒品海洛因貳拾伍包（淨重合
計貳點肆壹公克，沾有海洛因成分之包裝袋重合計陸點零陸公克
）及第二級毒品甲基安非他命陸包（驗前毛重合計柒公克，驗後
毛重合計陸點肆公克）均沒收銷燬之。
    事  實
一、甲○○於民國94年間因施用毒品案件，經本院以94年度毒聲
    字第1246號裁定送觀察勒戒，於94年5月12日進入台灣看守
    所附設勒戒處所執行．於94年6月10日經評定無繼續施用毒
    品傾向出所，指揮書執行完畢日期為94年7 月11日。詎甲○
    ○明知海洛因及甲基安非他命業經公告列為毒品危害防制條
    例第2 條第2 項第1 款、第2 款之第一、二級毒品，均不得
    非法持有、施用，竟猶不知戒絕悔改，仍基於施用第一級毒
    品海洛因之概括犯意，自94年7 月20日起至94年7 月26日止
    ，在高雄縣阿蓮鄉○○村○○路160 之20號之住處，以不定
    期之頻率，將海洛因粉末摻在香菸內之方式，施用第一級毒
    品海洛因多次。甲○○復另行起意，基於吸食第二級毒品甲
    基安非他命之概括犯意，於同上開期間、地點，以不定期之
    頻率，將甲基安非他命放在玻璃球內燒烤吸食其霧氣之方式
    ，施用第二級毒品甲基安非他命多次。嗣於94年7 月26日下
    午4 時40分許，在高雄縣大樹鄉水寮村娘媽祠廟產業道路旁
    為警臨檢時當場查獲，並扣得第一級毒品海洛因25小包（淨
    重合計2.41公克，沾有海洛因成分之包裝袋重合計6.06公克
    ）、第二級毒品甲基安非他命6 小包（驗前毛重合計7 公克
    ，驗後毛重合計6.4 公克）查悉上情。
二、案經高雄縣政府警察局仁武分局移送臺灣高雄地方法院檢察
    署檢察官偵查起訴。
    理  由
壹、程序部分：
一、本件被告所犯係死刑、無期徒刑、最輕本刑為3 年以上有期
    徒刑以外之罪，其於準備程序中就被訴事實為有罪之陳述，
    經法官告知簡式審判程序之旨，並聽取公訴人、被告之意見
    後，本院認為適宜獨任進行簡式審判程序，故本件適用簡式
    審判程序審理，合先敘明。
貳、實體部分：
一、右揭犯罪事實，業據被告甲○○於本院審理中坦承不諱，被
    告於94年7 月26日為警查獲後採尿送驗，呈甲基安非他命、
    嗎啡陽性反應，此有台灣檢驗科技股份有限公司94年8 月15
    日報告編號KＺ000000000000號濫用藥物尿液檢驗報告（參見
    偵查卷第30頁）1 紙附卷可參，此外，復有扣案疑似海洛因
    粉末25小包、甲基安非他命晶體6 小包，經送驗結果，確屬
    第一級毒品海洛因（淨重合計2.41公克，沾有海洛因成分之
    包裝袋重合計6.06公克）、第二級毒品甲基安非他命成分（
    驗前毛重合計7 公克，驗後毛重合計6.4 公克），此分別有
    法務部調查局調科壹字第220021169 號鑑定通知書（參見本
    院審卷第12頁）、高雄醫學大學附設中和紀念醫院94年10月
    11日編號9410─252 號、253 號、254 號、255 號、256 號
    、257 號（參見本院審理卷第17至22頁）附卷可參，被告上
    開自白與事實相符，堪信為真實。
二、另查被告於94年間因施用毒品案件，經本院以94年度毒聲字
    第1246號裁定送觀察勒戒，於94年5 月12日進入台灣看守所
    附設勒戒處所執行．於94年6 月10日經評定無繼續施用毒品
    傾出所，指揮書執行完畢日期為94年7 月11日等事實，有本
    院被告院內索引卡紀錄表、臺灣高等法院被告全國前案紀錄
    表、臺灣高雄地方法院檢察署刑案資料查註紀錄表各1 份在
    卷可稽，被告於觀察勒戒執行完畢後5 年內再犯施用第一、
    二級毒品犯行，事證明確，應依法予以論罪科刑。
三、核被告所為，係犯毒品危害防制條例第10條第1 項施用第一
    級毒品罪及同條第2 項施用第二級毒品罪。至於被告持有第
    一級、第二級毒品犯行，本應以持有毒品罪論，惟其持有後
    進而施用，其持有之低度行為均應被施用之高度行為所吸收
    ，故均不另論其持有毒品罪。被告先後施用第一級毒品海洛
    因及第二級毒品甲基安非他命之行為，時間緊接，犯罪構成
    要件相同，均顯係基於概括犯意反覆為之，均為連續犯，應
    依刑法第56條之規定以一罪論，並加重其刑。再者被告所犯
    施用第一級毒品及施用第二級毒品罪二罪之間，犯意各別，
    行為互殊，應予分論併罰。爰審酌被告前因施用毒品案件，
    經觀察勒戒後，竟再繼續施用毒品，顯見意志不堅，惟其犯
    罪係戕害自身及犯後態度、智識程度等一切情狀，分別量處
    如主文所示之刑，並定其應執行之刑，以資懲儆。扣案之疑
    似海洛因粉末、甲基安非他命晶體經送驗結果，確分別屬於
    第一級海洛因（淨重合計2.41公克，沾有海洛因成分之包裝
    袋重合計6.06公克，該包裝袋因無法與海洛因析離，應將整
    體視同毒品）、第二級毒品甲基安非他命成分（驗前毛重合
    計7 公克，驗後毛重合計6.4 公克），此有上開法務部調查
    局調查鑑定通知書、高雄醫學大學附設中和紀念醫院檢驗報
    告附卷可參，應依毒品危害防制條例第18條第1 項前段之規
    定，宣告沒收併銷燬之。至於送驗耗費之海洛因、甲基安非
    他命，既已滅失不存在，不另予宣告沒收銷燬。
據上論斷，應依刑事訴訟法第273 條之1 第1 項、299 條第1 項
前段，毒品危害防制條例第10條第1 項、第2 項、第18條第1 項
前段，刑法第11條前段、第56條、第51條第5 款、第9 款，判決
如主文。
本案經檢察官黃雯麗到庭執行職務
中    華      民      國     95   年    3    月   27  日
                   鳳山刑事第二庭  法  官   廖建瑜
以上正本證明與原本無異。
如不服本判決，應於收受送達後10日內向本院提出上訴書狀。
中    華      民      國     95   年    3    月   27  日
                                   書記官   陳掌珠
附錄本案論罪科刑法條：
毒品危害防制條例第10條
施用第一級毒品者，處 6 月以上 5 年以下有期徒刑。
施用第二級毒品者，處 3 年以下有期徒刑。
中華民國刑法第11條：
本法總則於其他法令有刑罰之規定者，亦適用之。
中華民國刑法第56條：
連續數行為而犯同一之罪名者，以一罪論。但得加重其刑至二分
之一。
中華民國刑法第51條：
數罪併罰，分別宣告其罪之刑，依左列各款定其應執行者：
五  宣告多數有期徒刑者，於各刑中之最長期以上，各刑合併之
    刑期以下，定其刑期。但不得逾二十年。
九  宣告多數沒收者，併執行之。


司法院資訊處製作；財團法人民間司法改革基金會備份。
